臺灣板橋地方法院刑事判決　　　　　　　　　　　　九十三年度簡上字第三三二號
　　上　訴　人　臺灣板橋地方法院檢察署檢察官
　　被　　　告　甲○○
右列上訴人因被告詐欺等案件，不服本院九十三年度簡字第三七八號中華民國九十三
年四月三十日第一審判決（聲請簡易判決處刑案號：九十二年度偵字第一五六八六號
），提起上訴，本院管轄之第二審合議庭判決如左：
    主  文
上訴駁回。
    理  由
一、本案經本院審理結果，第一審認被告甲○○係犯刑法第二百十六條、第二百十條
    、第二百二十條第一項之行使偽造私文書罪，判處有期徒刑六月，並諭知易科罰
    金之標準為三百元折算一日，其認事用法及量刑均無不當，應予維持，並引用第
    一審判決書記載之事實、證據及理由（詳如附件）。
二、上訴人執告訴人具狀聲請上訴意旨謂被告雖坦承犯行，然其犯罪所造成損害甚鉅
    ，衡及刑法第五十七條科刑時應審酌之事項，原審科處六月有期徒刑，似有輕重
    失衡之慮，爰請求撤銷原判決，另為適當之判決等語。查原審認被告罪證明確，
    引用刑法第二百十六條、第二百十條、第二百二十條第一項、第三百三十九條第
    一項、第五十五條、第四十一條第一項前段、罰金罰鍰提高標準條例第一條前段
    、第二條之規定，並審酌全案卷證資料，認被告所詐得之金額係新台幣五十一萬
    二千元等情狀，而量處有期徒刑六月，並諭知易科罰金之折算標準，洵無不合，
    量刑亦稱妥適，是以上訴人前揭上訴意旨，核無理由，上訴應予駁回。
三、至被告所偽造之標單，業已滅失，已據其於本院審理時供述明確（其供稱所偽造
    之標單在開標後就丟掉了等語），自無從為沒收之諭知，附此敘明。
據上論結，應依刑事訴訟法第四百五十五條之一第一項、第三項、第三百六十八條、
第三百七十三條，判決如主文。
本案經檢察官乙○○到庭執行職務。
中        華       民        國    九十三      年  十    月 二十六   日
                                  臺灣板橋地方法院刑事第一庭
                                      審判長法  官  陳  財  旺
                                            法  官  張  紹  省
                                            法  官  李  幼  妃
右正本證明與原本無異。
不得上訴。
                                          書記官  強  梅  芳
中        華       民        國    九十三      年  十    月 二十六   日
附錄本案論罪科刑法條全文
中華民國刑法第二百一十六條
(行使偽造變造或登載不實之文書罪)
行使第二百十條至第二百十五條之文書者，依偽造、變造文書或登載不實
事項或使登載不實事項之規定處斷。
中華民國刑法第二百二十條
在紙上或物品上之文字、符號、圖畫、照像，依習慣或特約，足以為表示
其用意之證明者，關於本章及本章以外各罪，以文書論。
錄音、錄影或電磁紀錄，藉機器或電腦之處理所顯示之聲音、影像或符號
，足以為表示其用意之證明者，亦同。
稱電磁紀錄，指以電子、磁性或其他無法以人之知覺直接認識之方式所製
成之紀錄，而供電腦處理之用者。
中華民國刑法第三百三十九條
(普通詐欺罪)
意圖為自己或第三人不法之所有，以詐術使人將本人或第三人之物交付者
，處五年以下有期徒刑、拘役或科或併科一千元以下罰金。
以前項方法得財產上不法之利益或使第三人得之者，亦同。
前二項之未遂犯罰之。
